【裁判字號】    99,金上更(二),1
【裁判日期】    990713
【裁判案由】    返還寄託物
【裁判全文】
臺灣高等法院臺中分院民事判決       99年度金上更(二)字第1號
上  訴  人  甲○○
上  訴  人  乙○○○
上 列 二人
訴訟代理人  趙建興律師
被 上 訴人  台灣新光商業銀行股份有限公司台中分公司
                      設台中市○○路101號
法定代理人  丙○○    住台中市○○路101號
被 上 訴人  台灣新光商業銀行股份有限公司大墩分公司
                      設台中市○○路○段5號
法定代理人  丁○○    住台中市○○路○段5號
上 列 二人
訴訟代理人  丁子芫律師
上列當事人間請求返還寄託物事件，上訴人對於中華民國97年2月
5日臺灣臺中地方法院96年度重訴字第284號第一審判決提起上訴
，經最高法院第二次發回更審，本院於99年6月29日言詞辯論終結
，判決如下：
    主  文
原判決關於駁回上訴人乙○○○下開第二項之訴暨其假執行聲請
，及訴訟費用之裁判均廢棄。
被上訴人台灣新光商業銀行股份有限公司大墩分公司應給付上訴
人乙○○○新台幣貳佰伍拾伍萬元，及自民國96年7月12日起至
清償日止，按年息0.15%計算之利息。
上訴人其餘之上訴均駁回。
第一、二審及發回前第三審訴訟費用由被上訴人台灣新光商業銀
行股份有限公司大墩分公司負擔29%，上訴人甲○○負擔66%，上
訴人乙○○○負擔5%。
本判決第二項於上訴人乙○○○以新台幣捌拾伍萬元為被上訴人
台灣新光商業銀行股份有限公司大墩分公司供擔保後，得假執行
；但被上訴人台灣新光商業銀行股份有限公司大墩分公司於執行
標的物拍定．變賣前，以等值新台幣貳佰伍拾伍萬元之台北市政
府90年第二期建設公債，為上訴人乙○○○預供擔保後，免為假
執行。
    事實及理由
一、按訴之變更或追加，非經他造同意，不得為之。但擴張或減
    縮應受判決事項之聲明者，不在此限。民事訴訟法第446條
    第1項定有明文。查上訴人甲○○、乙○○○（以下簡稱甲
    ○○、乙○○○）原起訴請求被上訴人臺灣新光商業銀行股
    份有限公司台中分公司（以下簡稱新光商銀台中分公司）應
    給付甲○○新台幣（下同）600萬元，被上訴人臺灣新光商
    業銀行股份有限公司大墩分公司（以下簡稱新光商銀大墩分
    公司）應給付乙○○○300萬元，及均自起訴狀繕本送達翌
    日起至清償日止，按年息5%計算之利息；嗣經最高法院第二
    次發回更審，於本院審理中就遲延利息請求部分，減縮聲明
    為：均自起訴狀繕本送達翌日起至清償日止，按年利率0.15
    %計算之利息，核係減縮應受判決事項之聲明，依上開規定
    ，毋庸經被上訴人之同意，自得為之，合先敘明。
二、上訴人主張：甲○○、乙○○○於民國95年6月12日，分別
    自其等於新光商銀大墩分公司（原為公益分行）之活期儲蓄
    存款帳戶（甲○○之帳號為0000-00-000000-0號，乙○○○
    之帳號為0000-00-000000-0號）各轉帳支出600萬元、300萬
    元，向訴外人新光人壽保險股份有限公司（下稱新光人壽）
    投保「甲型新集利變動型年金保險」，該等保險契約均由當
    時任職於新光商銀大墩分公司襄理之上訴人媳婦陳憶慧承辦
    相關業務；詎陳憶慧竟利用擔任襄理工作之機會，於上訴人
    不知情下，擅自向新光人壽撤銷該等保險契約，新光人壽於
    95年7月18日無息退還甲○○之600萬元、及乙○○○之300
    萬元，並分別匯入甲○○在新光商銀台中分公司之活期儲蓄
    存款帳號0000-00-000000-0號、及乙○○○在新光商銀大墩
    分公司之上開活期儲蓄存款帳戶。嗣後，陳憶慧利用在新光
    商銀大墩分公司擔任襄理，對該公司客戶提領款項有覆核權
    責之職務上機會，以上訴人先前持存摺及印章至銀行領款時
    所盜蓋之空白取款條，陸續盜領甲○○於上開台中分公司帳
    戶內之存款，即於95年7月19日盜領80萬元、80萬元、70萬
    元，同月20日盜領50萬元、50萬元，同月21日盜領25萬元、
    25萬元，同月24日盜領50萬元、50萬元、70萬元，同月25日
    盜領25萬元、25萬元，合計盜領600萬元；又盜領乙○○○
    於上開大墩分公司帳戶內之存款，即於95年7月17日盜領45
    萬元，同月19日盜領90萬元、80萬元、85萬元，合計盜領30
    0萬元。原法院98年度金訴字第19號刑事確定判決，亦認定
    甲○○600萬元、乙○○○300萬元之存款均係遭陳憶慧以違
    背職務之行為所盜領，又陳憶慧冒領銀行其他客戶之犯罪行
    為，亦經原法院96年度金重訴字第2390號、及本院97年度金
    上訴字第464號刑事判決判處罪刑在案，而被上訴人對於其
    他之受害存款戶，均已賠償損失，惟以陳憶慧係上訴人媳婦
    為由而拒絕賠償。然按公司法第8條第2項與銀行法第18條規
    定，陳憶慧於其執行職務範圍內，為被上訴人公司之負責人
    ，陳憶慧對於大墩分公司所有客戶之提領款事宜，既有覆核
    權責，而為公司負責人，應視同被上訴人知悉系爭取款憑條
    並非上訴人親自、或所授權之人所提領，則被上訴人上開款
    項之給付，對上訴人自不發生清償效力，依民法第603條規
    定，被上訴人應返還系爭消費寄託物。又陳憶慧為被上訴人
    之受僱人，於客觀上執行業務範圍內明顯濫用職務行為（盜
    領存款），利用職務上之機會（自行操作櫃員電腦、授權、
    覆核），及與執行職務之時間（上班時間）、處所（營業場
    所）有密切關係，且被上訴人在客觀上可得預防而不為之，
    明顯侵害上訴人財產權，被上訴人亦須就陳憶慧所為侵權行
    為，依民法第188條規定負連帶賠償責任。又甲○○戶帳戶
    於95年7月10日提領80萬元、60萬元及60萬元，與上開壽險
    解約後存入帳戶被陳憶慧盜領之系爭600萬元無關，因向新
    光人壽解約之600萬元遲至95年7月18日始匯入甲○○帳戶。
    。而乙○○○於95年7月19日被陳憶慧盜領之255萬元，均係
    以無摺取款方式領取一節，業經陳憶慧於鈞院前審97年5月8
    日到庭結證屬實，並經證人即被上訴人銀行驗印人員張鈺煖
    於前審97年5月21日言詞辯論時證述無誤，可見；乙○○○
    被陳憶慧提領之上開255萬元，根本無存摺，顯與被上訴人
    所稱如無存摺、及印章即無法取款云云、及原判決所認定上
    訴人交付存摺及印章予陳憶慧，應負表見代理責任之證據不
    符；再者不法行為無代理可言，亦無成立表見代理可能，則
    陳憶慧盜領上訴人存款之不法行為，自無成立表見代理之餘
    地。陳憶慧未經上訴人授權即盜領系爭存款，上訴人為陳憶
    慧犯罪行為之被害人，並無與有過失情事。爰依民法第603
    條寄託物返還請求權、及同法第188條僱用人損害賠償責任
    （擇一為有利之判決），聲明求為判決：新光商銀台中分公
    司應給付甲○○600萬元，新光商銀大墩分公司應給付乙○
    ○○300萬元，及均自起訴狀繕本送達翌日起至清償日止，
    按年息0.15%計算之利息。
    【原審判決駁回上訴人之訴及其假執行之聲請。上訴人不服
    ，提起本件上訴，聲明求為判決：
    1.原判決廢棄。
    2.新光商銀台中分公司應給付甲○○600萬元、新光商銀大
      墩分公司應給付乙○○○300萬元，及均自起訴狀繕本送
      達翌日起至清償日止，按年息0.15%計算之利息。
    3.上訴人願供擔保，請准宣告假執行。】
三、被上訴人則辯以：
  (一)關於甲○○部分：
    陳憶慧於95年7月10日自甲○○之帳戶領款200萬元，係受甲
    ○○指示領取轉給甲○○之三位兒子，對甲○○應已生清償
    之效力。甲○○嗣又主張系爭盜領時間為95年7月19日盜領
    80萬元、80萬元、70萬元，同月20日盜領50萬元、50萬元，
    同月21日盜領25萬元、25萬元，同月24日盜領50萬元、50萬
    元、70萬元，同月25日盜領25萬元、25萬元，合計盜領600
    萬元，惟其中之95年7月21日、及25日之各筆交易未逾櫃員
    領款權限，無需經陳憶慧之授權，95年7月20日乙筆50萬元
    交易授權主管非陳憶慧（陳憶慧之主管代碼為M02335），該
    等付款行為亦對上訴人發生清償效力。又甲○○主張遭陳憶
    慧盜領之系爭存款均為「有摺交易」，顯見陳憶慧於領取系
    爭存款時，均持有甲○○之存摺，甲○○除自承會於分行門
    口將存摺交與陳憶慧外，陳憶慧亦自承於領款後均將存摺交
    還甲○○，再參酌甲○○堅稱存摺係自行保管，未交付陳憶
    慧保管乙情，甲○○當知系爭存款領取之事實。
  (二)關於乙○○○部分：
    系爭存款雖有部分為無摺交易，惟不影響其有授權予陳憶慧
    領取存款之事實，因陳憶慧自承乙○○○未曾親至被上訴人
    處領款（甚至開戶），均係委託甲○○持印章及存摺領款，
    而依甲○○長期均委託陳憶慧領取其帳戶內存款，及陳憶慧
    為甲○○及乙○○○兒媳身分等情，甲○○亦當將乙○○○
    委託其領取存款之事務，再委託予陳憶慧領取，而陳憶慧既
    為銀行員工，當知得以無摺領款，則受理領款之各經辦人員
    縱未取得乙○○○之存摺，以陳憶慧與乙○○○間之關係，
    當無懷疑陳憶慧無代理權而欲盜領存款，顯見；乙○○○有
    將代理權授與他人之事實。
  (三)再者，上訴人縱未授與代理權予陳憶慧，亦有表見代理之事
    實：依原法院98年度金訴字第19號刑事判決認定之事實，上
    訴人授權陳憶慧處理保險事宜（甚至授權簽名），並長期將
    領取存款之重要憑證存摺、及印鑑章交予陳憶慧委為領款，
    上訴人之舉已令人相信陳憶慧對上訴人帳戶有代為領取存款
    權利之外在客觀事實，不能以陳憶慧為被上訴人之受僱人，
    而解免上訴人應負表見代理之本人責任。縱陳憶慧未依上訴
    人指示而挪用存款，亦為陳憶慧個人之犯罪行為，與執行職
    務無關，被上訴人無須負民法第188條僱用人之責任。
  (四)末按存款及印鑑章為領取存款之重要憑證，上訴人為貪圖方
    便，將存摺及印鑑章交予陳憶慧，任由陳憶慧自行於空白取
    款條上蓋用印鑑章及填寫金額，使陳憶慧有機會盜領存款，
    上訴人對於陳憶慧之盜領行為顯提供重要之助力，就其損害
    之發生實與有重大過失，依民法第217條第1項規定，應免除
    被上訴人之賠償責任，以示公允。
  (五)被上訴人如受不利判決，願以等值之台北市政府90年第二期
    建設公債為擔保免為假執行。
四、查上訴人主張訴外人陳憶慧為其等之媳婦，於新光商銀大墩
    分公司擔任襄理職，上訴人於95年6月12日各向新光人壽投
    保「甲型新集利變動型年金保險」600萬元、及300萬元；嗣
    經解約後，新光人壽於95年7月18日無息退還甲○○600萬元
    、及乙○○○300萬元，分別匯入甲○○在新光商銀台中分
    公司之活期儲蓄存款帳號0000-00-000000-0號、及乙○○○
    在新光商銀大墩分公司之活期儲蓄存款帳號0000-00-000000
    -0號帳戶內；而甲○○於新光商銀台中分公司上開帳戶內之
    存款，自95年7月19日起至7月25日止，陸續遭人持蓋有甲○
    ○印鑑章印文之取款條共領取600萬元；乙○○○於新光商
    銀大墩分公司上開帳戶內之存款，亦遭人持蓋有乙○○○印
    鑑章印文之取款條於95年7月17日領取45萬元、及於同年7月
    19日以無摺領款方式領取255萬元；又陳憶慧冒領被上訴人
    其他客戶（不包括上訴人部分）存款所涉背信、偽造文書等
    罪，業經原法院96年度金重訴字第2390號、本院97年度金上
    訴字第464號、最高法院97年度台上字第4893號刑事判決有
    罪確定；而盜領甲○○600萬元、乙○○○300萬元存款涉犯
    刑法行使偽造私文書等罪，亦經原法院98年度金訴字第19號
    刑事判決判刑確定等情，業據上訴人提出存摺節本、空白要
    保書暨保險契約型錄、存入憑條、存款帳戶存提交易明細查
    詢明細表、剪報暨刑事傳票、新光商業銀行對帳單、及上開
    刑事判決等件為證，並為被上訴人所不爭執，堪信上訴人上
    開部分之主張為真實。
五、惟上訴人主張陳憶慧對於新光商銀大墩分公司所有客戶之提
    領款事宜，有覆核權責，陳憶慧於執行職務範圍內，為被上
    訴人公司之負責人，視同為被上訴人知悉系爭取款憑條並非
    上訴人親自、或所授權之人提領款項，被上訴人上開付款行
    為，對上訴人自不發生清償效力，上訴人得依民法第603條
    規定，請求被上訴人返還上開消費寄託物；又系爭款項提領
    時，均經陳憶慧基於襄理職務覆核，屬執行職務之行為，依
    民法第188條規定，被上訴人對受僱人陳憶慧所為之侵權行
    為應負連帶賠償責任等節，則為被上訴人所否認，並以上詞
    置辯。
六、經查：
  (一)關於甲○○、乙○○○分別於上開時間，被陳憶慧以有摺
    交易方式，盜領600萬元、及45萬元部分：
    1.上訴人主張陳憶慧為上訴人媳婦，在新光商銀大墩分公司
      擔任襄理，上訴人先前曾持存摺及印章至銀行委託陳憶慧
      領款，及甲○○因出售土地，委託陳憶慧將土地款項匯入
      其等三個兒子帳戶內，陳憶慧趁上訴人交付存摺、及印鑑
      章之機會，盜蓋印鑑章於取款條上，持向被上訴人盜領上
      開款項等情，業據證人陳憶慧於原審到庭證稱：上訴人至
      被上訴人處領款時，通常將存摺、印鑑章交予其書寫取款
      條、及蓋用印章，並持之領取存款；及甲○○出賣土地交
      付存摺、印章，委由其匯款，其均趁機盜蓋上訴人印章在
      取款條上等語甚詳（見原審卷第90、110頁)；又證人陳憶
      慧盜領上訴人存款之事實，亦經原法院98年度金訴字第19
      號認定在案，有該刑事判決附卷可稽(見最高法院99年台
      上第115號卷第71至82頁)。足認陳憶慧確利用甲○○、乙
      ○○○交付存摺、印章委託其領款、及匯款之機會，另持
      上訴人存摺、及盜蓋印鑑章之取款條，分別於上開時間盜
      領甲○○、乙○○○600萬元、及45萬元屬實。按寄託物
      為代替物時，如約定寄託物之所有權移轉於受寄人，並由
      受寄人以種類、品質、數量相同之物返還者，為消費寄託
      。寄託物為金錢時，推定其為消費寄託。向第三人為清償
      ，經其受領者，而受領人係債權之準占有人者，以債務人
      不知其非債權人者為限，有清償之效力。民法第602條第1
      項、第603條及第310條第2款分別定有明文。又財產權不
      因物之占有而成立者，行使其財產權之人為準占有人，債
      權乃不因物之占有而成立之財產權之一種，故行使債權人
      之權利者，即為債權之準占有人，此項準占有人如非真正
      之債權人而為債務人所不知者，債務人對於其人所為之清
      償，仍有清償之效力；存款戶與金融機關之間為消費寄託
      關係，第三人持真正存摺並在取款條上盜蓋存款戶真正印
      章向金融機關提取存款，金融機關不知其係冒領而如數給
      付時，為善意的向債權之準占有人清償，依民法第三百十
      條第二款規定，對存款戶清償之效力（最高法院42年台上
      字第288號判例、76年度台上字第1865號判決、79年度台
      上字第2766號判決意旨參照）。查陳憶慧既持甲○○、乙
      ○○○真正之存摺、及印鑑章分別向被上訴人領取上開款
      項，被上訴人不知其係冒領而如數給付，乃善意向債權之
      準占有人陳憶慧清償，對上訴人自生清償之效力，則上訴
      人本於返還消費寄託物法律關係請求被上訴人上開款項，
      即洵屬無據。
    2.上訴人又以陳憶慧利用在新光商銀大墩分公司擔任襄理，
      對該公司客戶提領款項有覆核權責之職務上機會，盜領上
      開款項，陳憶慧違背身為被上訴人負責人職務之行為，致
      生損害於上訴人，被上訴人需就其受僱人之行為，負侵權
      行為損害賠償責任等語。查陳憶慧固為新光商銀大墩分公
      司之襄理。惟按公司之經理人或清算人，股份有限公司之
      發起人、監察人、檢查人、重整人或重整監督人，在執行
      職務範圍內，亦為公司負責人。銀行負責人，謂依公司法
      或其他法律或其組織章程所定應負責之人。公司法第8條
      第2項、及銀行法第18條分別定有明文。又銀行襄理之職
      務在於輔佐經理，係承經理之命承辦業務，依民法第553
      條第1項規定，並無為公司管理與簽名之權限。上訴人主
      張陳憶慧為被上訴人公司之負責人一節，應無足採。又陳
      憶慧就上開領款中，就盜領甲○○95年7月19日80萬元、8
      0萬元、70萬元，同月20日50萬元，同月21日25萬元、25
      萬元，同月24日50萬元、50萬元、70萬元，同月25日25萬
      元、25萬元部分；及盜領乙○○○95年7月17日45萬元部
      分，取款憑條上分別先經被上訴人受僱人吳鳳菴、簡惠美
      驗印後，再由陳憶慧覆核一節，有上開取款憑條在卷可憑
      （見原審卷第63至69頁)，足見；上開存款於提領時，確
      由陳憶慧覆核。上訴人雖以：覆核乃銀行就領款作業設定
      一定數額之付款權限，於達到或逾設定權限時，應由主管
      授權通過始可完成交易，再交由授權主管蓋用覆核章後始
      完成付款動作等語（見本院金上更(二)卷第29頁)，惟為被
      上訴人所否認，並以：覆核係為避免經辦人員將取款條記
      載之資料，於登錄電腦時登載錯誤，要求主管於事後進行
      核對之程序，純屬被上訴人內部控制作業之程序，並無介
      入經辦人員之清償行為等語（見同上卷第36頁）。查金融
      機關於審查存摺、及取款條上存款戶印章之真正後，即應
      向存戶、或準占有人清償，至其承辦人員、及主管如何驗
      印、覆核程序，應係金融機關內部處理提款業務之流程，
      要與提款人無涉；又縱存戶、或準占有人於領款時，經臨
      櫃承辦人員核對無訛後，尚須主管權者覆核後，臨櫃人員
      始得為付款行為。惟按民法第188條所定僱用人之連帶賠
      償責任，係以受僱人因執行職務不法侵害他人之權利時，
      始有適用，倘係受僱人個人之犯罪行為而與執行職務無關
      ，即與該條規定之要件不合，殊無因受僱人濫用職務、或
      利用職務上之機會、及與執行職務之時間或處所有密切關
      係之行為，其外觀在客觀上認與執行職務有關，不法侵害
      他人之權利，遽認僱用人應與該受僱人負連帶賠償責任（
      最高法院92年台上字第485號判決、98年度台上字第763號
      判決意旨參照）。查陳憶慧係利用機會盜用上訴人之存摺
      、及盜蓋印鑑章於取款憑條上，持向被上訴人盜領上開存
      款，足認上開領行為，純係陳憶慧個人之犯罪行為，與
      其執行職務無關；又陳憶慧於斯時為被上訴人之襄理，為
      配合被上訴人內部領款流程，在取款憑條上蓋章覆核，如
      他人為襄理者，亦應進行該程序，此並無礙陳憶慧上開盜
      領行為，為其個人犯罪行為之本質，難認陳憶慧客觀上所
      為之覆核行為，即認被上訴人應負僱用人連帶賠償責任。
      因之；上訴人依民法第188條僱用人連帶賠償法律關係，
      訴請被上訴人應與陳憶慧負連帶賠償責任，亦屬無據。
  (二)關於乙○○○於上開時間，被陳憶慧以無摺交易方式，盜領
    255萬元部分：
    1.查乙○○○主張陳憶慧於95年7月19日盜領之90萬元、80
      萬元、及85萬元，總計255萬元，均係以無摺取款方式領
      取之事實，為被上訴人所不爭執（見本院金上更(二)卷第46
      頁背面)，足見；陳憶慧並未持乙○○○真正存摺，而僅
      以盜蓋乙○○○印鑑章之取款憑條（見原審卷第69、70頁
      )，即向被上訴人領取乙○○○上開存款，陳憶慧上開領
      款行為，於形式上觀之，其並非乙○○○之準占有人，被
      上訴人於未審核陳憶慧是否為真正債權人之情況下，即擅
      予付款予乙○○○以外之第三人，揆諸最高法院上開判例
      、判決意旨，被上訴人所為之上開清償，難認係善意之清
      償，對乙○○○自不生清償之效力。則乙○○○本於返還
      消費寄託物法律關係，訴請被上訴人應返還上開255萬元
      ，為有理由，應予准許。又乙○○○併依僱用人損害賠償
      法律關係，請求本院擇一為其有利之判決，本院既已依返
      還消費寄託物法律關係，為其勝訴判決，自無庸再審究
      上訴人依僱用人損害賠償法律關係之請求，附此敘明。
    2.被上訴人雖以：乙○○○長期將存摺、及印鑑章交予陳憶
      慧委為領款，已令人相信陳憶慧對乙○○○帳戶有代為領
      取存款權利之外在客觀事實，應無解免上訴人應負表見代
      理之本人責任等語。惟按表見代理者，即代理人雖無代理
      權而因有可信其有代理權之正當理由，遂由法律課以授權
      人責任之謂，而代理僅限於意思表示範圍以內，不得為意
      思表示以外之行為，故不法行為、及事實行為不僅不得成
      立代理，且亦不得成立表見代理（最高法院55年台上字第
      1054號判例、96年度台上字第2425號判決意旨參照）。查
      乙○○○上開存款，係陳憶慧以盜蓋乙○○○印鑑章之取
      款憑條所盜領，而陳憶慧上開盜領之行為，係其個人之不
      法行為，已如上述，自無成立表見代理之餘地。被上訴人
      此部分所辯，殊無足取。
    3.被上訴人又以：乙○○○明知印鑑章為領取存款之重要憑
      證，為貪圖方便，將之交予陳憶慧，任由陳憶慧自行於空
      白取款條上蓋用印鑑章及填寫金額，使陳憶慧有機會盜領
      存款，對陳憶慧之盜領行為顯提供重要之助力，就其損害
      之發生實與有重大過失，依民法第217條第1項規定，應免
      除被上訴人之賠償責任等語。按損害之發生或擴大，被害
      人與有過失者，法院得減輕賠償金額，或免除之。重大之
      損害原因，為債務人所不及知，而被害人不預促其注意或
      怠於避免或減少損害者，為與有過失。民法第217條第1、
      2項固有明文。惟所謂被害人與有過失，須被害人之行為
      助成損害之發生或擴大，就結果之發生為共同原因之一，
      行為與結果有相當因果關係，始足當之。倘被害人之行為
      與結果之發生並無相當因果關係，尚不能僅以其有過失，
      即認有過失相抵原則之適用(最高法院96年度台上字第116
      9號、96年度台上字第2672號判決意旨參照)。查乙○○○
      固交付印鑑章予陳憶慧委託其處理領款事務，然並未允許
      其盜領上開存款，陳憶慧利用機會盜領乙○○○上開存款
      ，與乙○○○交付印鑑章委由其處理其他領款事務間，並
      無相當因果關係存在，被上訴人以乙○○○交付印鑑章予
      陳憶慧，使其有機會盜領上開存款，自與有重大過失，依
      民法第217條第1項規定，應免除被上訴人此部分之賠償責
      任云云，尚無可取。況乙○○○此部分請求月自不生清償
      之效力。則乙○○○本於返還消費寄託物法律關係，訴請
      被上訴人應返還上開255萬元，為有理由，應予准許。又
      乙○○○併依僱用人損害賠
七、綜上所述，上訴人本於返還消費寄託物法律關係，訴請被上
    訴人應給付乙○○○255萬元，及自起訴狀繕本送達翌日即
    96年7月12日起至清償日止，按年息0.15%計算之利息，上訴
    人之請求於上開範圍內為有理由，應予准許，至逾上開範圍
    之請求，均為無理由，應予駁回。原審就上開部分為乙○○
    ○敗訴之判決部分，容有未洽，上訴意旨指摘原判決不當，
    求予廢棄改判，為有理由，自應由本院予以廢棄，改判如主
    文第二項所示；並就乙○○○、及新光商銀大墩分公司聲請
    願供擔保為假執行、及免為假執行之聲請，分別酌定相當擔
    保金如主文第五項所示。至上訴人其餘部分之上訴，則為無
    理由，應予駁回。
八、本案事實已臻明確，兩造其餘攻擊防禦方法，不足以影響
    本判決結果，爰不一一論述，併此敘明。
據上論結：本件上訴甲○○為無理由，乙○○○為一部有理由，
一部無理由，依民事訴訟法第450條、第449條第1項、第78條、
第79條、第85條第1項後段、第463條、第390條第2項、第392條
第2項，判決如主文。
中    華    民    國    99    年    7    月     13    日
                民事第四庭    審判長法  官  陳蘇宗
                                    法  官  黃永祥
                                    法  官  張浴美
以上正本係照原本作成。
如對本判決上訴，須於收受判決送達後20日內向本院提出上訴書
狀，其未表明上訴理由者，應於提出上訴後20日內向本院提出上
訴理由書（須按他造人數附具繕本）。
上訴時應提出委任律師為訴訟代理人之委任狀。具有民事訴訟法
第466條之1第1項但書或第2項之情形為訴訟代理人者，另應附具
律師及格證書及釋明委任人與受任人有該條項所定關係之釋明文
書影本。如委任律師提起上訴者，應一併繳納上訴審裁判費。
                                    書記官  瑞芳
中    華    民    國    99    年    7     月    13    日
                                                      Ｓ

司法院資訊處製作；財團法人民間司法改革基金會備份。
